高雄高等行政法院裁定
                                      110年度交抗字第8號
抗  告  人　曾至泓

相  對  人  高雄市政府交通局

代  表  人  張淑娟
上列當事人間交通裁決事件，對於中華民國110年7月27日臺灣高
雄地方法院110年度交字第234號行政訴訟裁定，提起抗告，本院
裁定如下：
　　主  文
一、抗告駁回。
二、抗告訴訟費用新臺幣參佰元由抗告人負擔。
    理  由
一、按抗告法院認抗告為不合法或無理由者，應為駁回抗告之裁
    定，此觀行政訴訟法第237條之9第3項準用同法第272條規定
    ，再準用民事訴訟法第495條之1第1項及第449條第1項規定
    甚明。次按行政訴訟法第107條第1項第10款規定：「原告之
    訴，有下列各款情形之一者，行政法院應以裁定駁回之。但
    其情形可以補正者，審判長應定期間先命補正：……十、起
    訴不合程式或不備其他要件者。」依同法第237條之9第1項
    、第236條規定，上開規定為交通裁決事件所準用。又同法
    第237條之5第1項第1款規定：「交通裁決事件，按下列規定
    徵收裁判費：一、起訴，按件徵收新臺幣300元。」故提起
    交通裁決事件，應依規定繳納裁判費，此為必須具備之程式
    ，經審判長定期間命其補正，逾期而不補正者，行政法院即
    得依同法第237條之9第1項、第236條、第107條第1項第10款
    規定裁定駁回之。
二、本件抗告人因交通裁決事件，不服相對人民國110年5月4日高
    市交裁字第32-B09328514號等16件違反道路交通管理事件裁
    決書，對相對人提起行政訴訟。因抗告人未繳納裁判費，經
    臺灣高雄地方法院（下稱原審法院）以110年6月11日補費裁
    定命其補繳裁判費新臺幣（下同）300元，然抗告人逾期並
    未繳納裁判費，原審法院認抗告人有未依法繳納裁判費之起
    訴不合法情由，以110年7月27日110年度交字第234號行政訴
    訟裁定駁回抗告人之訴（下稱原裁定），抗告人不服，乃提
    起本件抗告。
三、抗告意旨略謂：抗告人不知裁判費須自行繳費，誤認為會由
    監獄從受刑人保管金扣除，導致逾期未繳，抗告人有另行具
    狀聲請補繳裁判費，望予補正機會云云。
四、經查：
  ㈠本件抗告人於原審起訴未據繳納裁判費，經原審法院以110
    年6月11日補費裁定命抗告人於裁定送達後5日內繳納裁判費
    300元，該裁定及多元繳費單1份並於同年月22日經送達彼時
    抗告人所在之法務部矯正署高雄戒治所，並由抗告人收受無
    訛，有送達證書附卷可稽（原審卷第57頁）。惟抗告人逾期
    仍未繳納裁判費，原審法院因認抗告人有未遵期補正繳納裁
    判費，起訴顯不合法，於110年7月27日以原裁定駁回抗告人
    在第一審之訴，依據上開規定及說明，於法尚無不合。
  ㈡抗告人提起本件抗告，並不爭執於原審確未遵期補繳裁判費
    ，而僅泛稱抗告人以為監獄會從受刑人之保管金扣除裁判費
    ，不知須要自行繳交云云。惟查，抗告人收受補費裁定時，
    雖身於戒治所內，但原審法院前述補費裁定時已同時附多元
    化繳費單予抗告人，抗告人應得透過多元化繳費方式繳納裁
    判費，此並非不可為；況且，抗告人繳納裁判費，並不以上
    開繳費單方式為限，抗告人仍可透過其他管道繳納，例如自
    行向該戒治所或監所申請購買匯票寄出以為繳納，或委任親
    友、代理人代為繳納及為訴訟行為，是並無抗告人所稱無法
    繳費之情形。另按監獄及看守所收容人金錢與物品保管及管
    理辦法第5條第1項規定，收容人使用保管金，應敘明用途、
    品項、使用額度或其他事由，送經機關長官核准後始得動支
    ，該規定依同法第21條規定，於受觀察、勒戒人、受戒治人
    等之金錢與物品保管及管理事項，亦得準用之。是以，抗告
    人於收受原審補費裁定至原裁定駁回前，雖分別身於法務部
    矯正署高雄戒治所和高雄第二監獄間，有抗告人在監在押全
    國紀錄表可稽（原審卷第67頁），然依前揭規定，抗告人欲
    使用保管金繳交裁判費，須自行向機關長官申請核准後始得
    動支，而非有機關自行為其扣款之可能。是抗告人主張並不
    足以釋明其有何不可歸責於己致無法依原審補費裁定補繳裁
    判費之正當事由，原裁定因而以其未遵期補正而裁定駁回其
    第一審之訴，自無違誤，本件抗告無理由，應予駁回。
五、據上論結，本件抗告為無理由。依行政訴訟法第237條之9第
    3項、第272條、第104條、民事訴訟法第95條、第78條，裁
    定如主文。
中　　華　　民　　國　　110　 年　　10　　月　　28　　日
             高雄高等行政法院第三庭
                         審判長法官　吳　永　宋
                               法官　林　彥　君
                               法官　黃　堯　讚
以上正本係照原本作成。
不得抗告。
中　　華　　民　　國　　110　 年　　10　　月　　28　　日

                              書記官　江　如　青